# 购买股权还是购买资产

提问人：chncpa 时间：2018-07-13 17:24:25
某公司收购了一家关停企业的全部股权，被收购企业除了厂房土地，及少量的货币资金，债权资产，没有其他任何资产。初步了解，收购该企业并不是要恢复生产，更多的可能是处理这些资产。请问，是作为非同一控制下的企业并购处理，还是购买资产处理。

回答人：chenyiwei
按非同一控制下的资产购买交易处理。《讲解 2010 》P309：如果一个企业取得了对另一个或多个企业的控制权，而被购买方（或被合并方）并不构成业务，则该交易或事项不形成企业合并。企业取得了不形成业务的一组资产或是净资产时，应将购买成本按购买日所取得各项可辩认资产、负债的相对公允价值基础进行分配，不按照企业合并准则进行处理。